

HA PHAM-LY

PROJECT MANAGER & SUPPLY CHAIN SPECIALIST



+33 7 69 23 85 86



ha.phamly@outlook.com



Rue Etex, 75018 Paris, France

Bilingue (EN/VN), spécialiste de la gestion de projet, de la chaîne d'approvisionnement et de l'ingénierie industrielle axé sur les résultats avec plus de 5 ans d'expérience sur les marchés de la fabrication et de la technologie européens et asiatiques. Double licence des meilleures universités américaines et vietnamiennes, et récent MBA d'Audencia Business School.

EDUCATION

<u>Audencia Nantes École de Management</u> Masters of Business Administration (MBA) Sept 2019 – Feb 2021

Distinctions: Alumni Class Ambassadeur, Consultant d'impact social pour Benoo Energies

Portland State University
Bachelors of Science (BS)
Sept 2012 – June 2014
Majors: Supply Chain & Logistics
Management

AREAS OF EXPERTISE

- · Gestion de projet
- Négociation
- · Gestion des relations
- Résolution de problèmes analytiques, quantitatifs et qualitatifs
- Logistique
- Opérations
- Analyse de données

LANGUAGE & TECH

- Anglais (Courant)
- Vietnamien (Natif)
- Français (Intermédiaire)
- · Microsoft Suite
- SAP ERP
- Adobe Suite
- Python
- SQL
- · Tableau Creator

EXPÉRIENCE PROFESSIONNELLE

PROCUREMENT MANAGER/ RESPONSABLE ACQUISITION

Amaris Consulting | Ho Chi Minh, VN | AOUT 2017 - MAI 2019

- Acheteur principal du projet et point de contact pour les fournisseurs
- Recherche, négociation et gestion de contrats d'approvisionnement internes mondiaux (tarification, assurance qualité, juridique)
- Préparation des rapports d'analyse des coûts, mentorat et formation du personnel entrant
- Réduction des dépenses immobilières globales de 30 % grâce à des négociations inter-agences et avec des tiers
- Augmentation de 20 % des économies du service des achats, réduction des délais de 75 % grâce à une restructuration innovante des procédures et des opérations

TECHNICAL TRAINING PROGRAM MANAGER/ RESPONSABLE DU PROGRAMME D'INTÉGRATION TECHNIQUE

Intel Corporation | Ho Chi Minh, VN | July 2016 - July 2017

- Gestion et facilitation des programmes de formation de techniciens et d'ingénieurs pour plus de 200 spécialistes entrants
- Collaboration avec les directeurs des opérations et les fournisseurs externes;
 Planification et Programmation de plus de 75 cours de programme de formation
- Gestion d'un groupe de cinq formateurs techniques, taux de réussite de 100 % dans les programmes de formation mécanique et technique

INDUSTRIAL ENGINEER & PRODUCT MANAGER/ RESPONSABLE PRODUIT & INGÉNIEUR INDUSTRIEL

Intel Corporation | Ho Chi Minh, VN | July 2015 - Juin 2016

- Gestion du rendement de productivité des machines et gestion du personnel;
 Gestion de la production d'1.5Mrds d'unités
- Maintien de la coopération entre les départements pour atteindre efficacement les objectifs de production et les objectifs stratégiques
- Production de rapports de plan de production pour toute la division de fabrication
- A servi de point de contact principal pour les demandes ad hoc concernant les plans d'augmentation de capacité, les prévisions techniques et les nouvelles lignes de produits

LOGISTICS COORDINATOR / COORDINATEUR LOGISTIQUE

Intel Corporation | Ho Chi Minh, VN | July 2014 - Juin 2015

- Liaison entre les départements Logistique et Production pour le transport des biens d'équipement
- Génération de 80 % d'économies de ressources et réduction de la durée globale du processus de 60 %
- Conformité qualité contrôlée et assurée ; Importation de 128 machines dans un délai d'un mois
- A remporté le prix d'usine pour l'innovation du processus de transfert de machines